# 请教陈斑竹房地产利息资本化问题

提问人：aRQue 时间：2011-01-24 15:37:42
某房地产企业在以前年度借入一笔专项长期借款用于某楼盘的开发，该楼盘分A、B两区，A区在本年 9 月份达到预定可使用状态且已满足结转成本要求，B区尚处于在建阶段，由于实务操作中无法区分该笔借款有多少用于A区，多少用于B区，那么本年应该如何 计算可以资本化的利息呢，是否可以将该笔借款的全年利息均资本化呢？由于A区应开始结转成本，那么A区应承担的资本化利息如何计算得出？

回答人：chenyiwei
回复 楼主 aRQue 的帖子 1 ～ 9 月份的利息资本化计算方法应该和以前年度没有很大区别。 10 ～ 12 月份，建议根据B区的加权平均资本支出（但最高不超过该专门借款本金数按两区的成本预算比例分摊到B区的部分）乘以该专门借款的利率确定资本化金额。

回答人：chenyiwei
回复 藤椅 academing 的帖子准则对此并无明确、唯一的规定。应根据不同的具体情况分析，关键是如何证明在这一特定环境下，所选择的分配标准是最为合理和可靠的。并且，一旦选择了其中一个标准，就应当一贯地运用于所有同类情形。